臺灣高等法院高雄分院刑事判決　　　　93年度上訴字第1014號
上　訴　人
即　被　告　甲○○
　　　　　　　　　　之2
選任辯護人　張名賢律師
上列上訴人因貪污治罪條例等案件，不服臺灣高雄地方法院93年
度訴字第142 號中華民國93年8 月3 日第一審判決（起訴案號：
臺灣高雄地方法院檢察署92年度偵字第7310號），提起上訴，本
院判決如下：
    主  文
原判決撤銷。
甲○○共同連續隱匿公務員職務上委託第三人掌管之物品，處有
期徒刑貳年。扣案之加油機壹個、加油槍壹個、加油錶壹個、馬
達貳個、儲油槽參個、柴油桶伍個、帳單壹佰貳拾捌紙、帳冊壹
本、日報表伍紙、新台幣玖佰元，均沒收之。
    事  實
一、甲○○於民國87、88年間，明知依能源管理法之規定，柴油
    係經中央主管機關經濟部指定之能源產品，其分裝、販賣、
    儲存或處理場所，其消防安全設備之設置標準，應依公共危
    險物品及可燃性高壓氣體設置標準既安全管理辦法辦理，且
    未經許可並辦理登記，不得擅自經營柴油銷售業務（石油管
    理法係民國90年10月11日公佈施行，將能源管理法有關石油
    之規定改依石油管理法規範，不再適用能源管理法），竟未
    經許可登記，夥同魏安銘、劉國上（魏、劉二人均未經起訴
    ）共同經營柴油銷售營利之意，在高雄市前鎮區○○○○路
    32號旁空地開設俗稱之「六十五號碼頭加油站」，雇請就下
    列犯行有犯意聯絡之莊建基（業經另案判處有期徒刑1 年6
    月，目前上訴最高法院審理中）先擔任現場管理、駐站加油
    工，嗣另雇請就下列犯行有犯意聯絡之宋仲秋（業經另案判
    處有期徒刑6 月）、劉滿雄（已經判決免刑確定）擔任加油
    工，莊建基遂改任上開加油站之聯絡人兼收帳員，甲○○、
    魏安銘、劉國上與莊建基、劉滿雄、宋仲秋基於共同隱匿公
    務員職務上委託第三人掌管物品之犯意聯絡，分擔為下列行
    為：
（一）甲○○、魏安銘、劉國上等人（下稱甲○○等人）自87年
      7 月21日起，向年籍不詳之男子，以每公升新臺幣（下同
      ）9 元之價格購入不詳數量之漁用柴油，交由莊建基在前
      揭加油站，以每公升9 元5 角之價格銷售與不特定之貨車
      司機。嗣同年月23日下午6 時5 分許，適莊建基非法銷售
      漁用柴油予駕駛車牌號碼為ＫＶ─536 號大貨車之司機朱
      慶芳時，為警當場查獲，並扣得甲○○等人所有，漁用柴
      油13,660公升及加油機1 個，經警將此次之扣押物委託莊
      建基立據掌管，所扣得該物品，因莊建基此部分涉犯能源
      管理法，已經台灣高雄地方法院以87年度雄簡字第845 號
      判處拘役40日確定，並由台灣高雄地方法院檢察署予以沒
      收執行完畢。嗣後甲○○等人為繼續營業，即改雇莊建基
      為該加油站之駐站聯絡人及收帳員，另雇宋仲秋、劉滿雄
      等人輪班駐站實際從事加油之銷售工作，以每公升8 元6
      角之價格銷售漁用柴油。嗣宋仲秋於87年12月21日下午8
      時40分許，在現場銷售漁用柴油予駕駛車牌號碼為ＸＱ─
      989 號貨櫃曳引車司機張振生之際，為警當場查獲，並扣
      得甲○○等人所有，如附表一編號一所示漁用柴油16,065
      公升、加油機1 個、及加油槍與儲油槽各1 個，均委由宋
      仲秋立據掌管。宋仲秋於受託掌管期間之某時，甲○○等
      人繼續向年籍不詳之男子，以每公升7 元之價格購入不詳
      數量之漁用柴油，混入原由宋仲秋掌管之16,065公升漁用
      柴油中，並利用上開遭扣押之加油設備繼續營業，隱匿警
      方交付宋仲秋掌管之上開扣押柴油，以每公升8 元之價格
      銷售漁用柴油。嗣於88年2 月12日下午5 時許，輪由劉滿
      雄在場銷售漁用柴油予駕駛車牌號碼為ＫＩ─606 號曳引
      車司機劉勝乾之際，為警當場查獲，並扣得甲○○等人所
      有，如附表一編號二所示漁用柴油10,500公升、加油機1
      個（與附表一編號一之物同一）、加油槍與儲油槽各1 個
      （與附表一編號一之物同一）、帳單18紙、日報表1 紙；
      而上開漁用柴油10,500公升及加油機、加油槍、儲油槽各
      1 個，均交由劉滿雄立據掌管。
（二）劉滿雄於受託掌管期間之某時，甲○○繼續向年籍不詳之
      滿雄掌管之10,500公升漁用柴油中，並利用上開經扣押之
      加油設備繼續營業，隱匿警方交付劉滿雄掌管之上開扣押
      柴油，以每公升8 元6 角之價格銷售漁用柴油。嗣於88年
      4 月3 日下午5 時20分許，輪由宋仲秋駐站銷售漁用柴油
      予駕駛車牌號碼為ＸＱ─673 號貨櫃曳引車司機陸永晉之
      際，為警當場查獲，並扣得甲○○等人所有，如附表一編
      號三所示漁用柴油10,276公升、加油機1 個（與附表一編
      號一之物同一）、加油槍與儲油槽各1 個（與附表一編號
      一之物同一），均委交由宋仲秋立據掌管。宋仲秋於受託
      掌管期間之某時，甲○○等人繼續向年籍不詳之男子，以
      每公升7 元之價格購入不詳數量之漁用柴油，混入原由宋
      仲秋掌管之10,276公升漁用柴油中，並利用上開經扣押之
      加油設備繼續營業，隱匿警方交付宋仲秋掌管之上開扣押
      柴油，以每公升8 元之價格銷售漁用柴油。嗣於88年4 月
      19 日19 時許，輪由劉滿雄在場銷售漁用柴油予駕駛車牌
      號碼為ＫＺ─196 號貨櫃曳引車司機陳朝陽之際，為警當
      場查獲，並扣得甲○○等人所有，如附表一編號四所示漁
      用柴油15,000公升、加油機1 個（與附表一編號一之物同
      一）、加油槍與儲油槽各1 個（與附表一編號一之物同一
      ）、帳單47紙、日報表4 紙；而上開漁用柴油15,000公升
      及加油機、加油槍、儲油槽各1 個，均委由劉滿雄立據掌
      管。
（三）劉滿雄於受託掌管期間之某時，甲○○等人繼續向年籍不
      詳之男子，以每公升7 元之價格購入不詳數量之漁用柴油
      ，混入原由劉滿雄掌管之15,000公升漁用柴油中，並利用
      上開經扣押之加油設備繼續營業，隱匿警方交付劉滿雄掌
      管之上開扣押柴油，以每公升8 元5 角之價格銷售漁用柴
      油。嗣於88年5 月20日10時25分許，輪由劉滿雄駐站銷售
      漁用柴油予駕駛車牌號碼為ＫＣ─391 號貨櫃車司機王世
      雄之際，為警當場查獲，並扣得甲○○等人所有，如附表
      一編號五所示漁用柴油35,000公升、加油機1 個（與附表
      一編號一之物同一）、加油槍與儲油槽各1 個（與附表一
      編號一之物同一）及帳單1 紙；而上開漁用柴油35,000公
      升及加油機、加油槍、儲油槽各1 個，均委由劉滿雄立據
      掌管。
（四）88年5 月下旬起，甲○○等人再透過有犯意聯絡之胡阿輝
      （業經另案判處有期徒刑一年）之介紹，雇請有犯意聯絡
      之郭清石（業已另案判決免刑確定）擔任加油工兼名義負
      責人，於警方查獲時出面自稱負責人而立據保管扣押物；
      又於同年7 月間雇請有犯意聯絡之曾南淵及歐虹新（業經
      判決確定），二人分任加油工及每日駕駛由胡阿輝提供之
      ＸＪ─282 號油灌車載運由甲○○等人向年籍不詳之男子
      所購入之漁用柴油，載至前揭加油站交予莊建基之工作；
      另再雇請有犯意聯絡之楊金來（檢察官另行起訴），亦擔
      任名義負責人之工作。甲○○、魏安銘、劉國上等人與莊
      建基、劉滿雄、宋仲秋、胡阿輝、郭清石、楊金來、曾南
      淵、歐虹新承前述共同犯意之聯絡，分擔下述隱匿公務員
      職務上委託第三人掌管物品以經營漁用柴油銷售業務之行
      為：
  １、劉滿雄於受託掌管期間之某時，甲○○等人繼續向年籍不
      詳之男子，以每公升7 至8 元不等之價格購入不詳數量之
      漁用柴油，混入原由劉滿雄掌管之35,000公升漁用柴油中
      ，並利用上開經扣押之加油設備繼續營業，隱匿警方交付
      劉滿雄掌管之上開扣押柴油，以每公升8 元5 角至9 元不
      等之價格銷售漁用柴油。嗣於88年6 月24日下午4 時40分
      許，輪由宋仲秋駐站銷售漁用柴油予駕駛車牌號碼為ＸＳ
      ─968 號貨櫃車司機蕭竣升之際，為警當場查獲，並扣得
      甲○○等人所有，如附表二編號一所示漁用柴油15,000公
      升、加油機1 個（與附表一編號一之物同一）、加油槍1
      個（與附表一編號一之物同一）、帳單2 紙，除帳單外均
      委託經莊建基、胡阿輝通知前來，自稱是宋仲秋雇主即六
      十五號碼頭加油站負責人之郭清石立據掌管。
  ２、郭清石於受託掌管期間之某時，甲○○等人繼續向年籍不
      詳之男子，以每公升7 元之價格購入不詳數量之漁用柴油
      ，混入原由郭清石掌管之15,000公升漁用柴油中，並利用
      上開經扣押之加油設備繼續營業，隱匿警方交付郭清石掌
      管之上開扣押柴油，以每公升8 元5 角之價格銷售漁用柴
      油。嗣於88年7 月14日下午4 時許，輪由劉滿雄駐站銷售
      漁用柴油予駕駛車牌號碼為ＸＱ─596 號貨櫃車司機葉祥
      金之際，為警當場查獲，並扣得甲○○等人所有，如附表
      二編號二所示漁用柴油4,140 公升、加油機1 個（與附表
      一編號一之物同一）、加油槍與儲油槽各1 個（與附表一
      編號一之物同一），均委託經莊建基通知前來，自稱是劉
      滿雄雇主即六十五號碼頭加油站負責人之楊金來立據掌管
      。
  ３、楊金來於受託掌管期間之某時，甲○○等人繼續向年籍不
      詳之男子，以每公升7 元至8 元不等之價格購入不詳數量
      之漁用柴油，混入原由楊金來掌管之4,140 公升漁用柴油
      中，並利用上開經扣押之加油設備繼續營業，隱匿警方交
      付楊金來掌管之上開扣押柴油，以每公升8 元5 角至9 元
      不等之價格銷售漁用柴油。嗣於88年7 月27日12時許，輪
      由郭清石駐站銷售漁用柴油予駕駛車牌號碼為ＸＱ─357
      號貨櫃曳引車司機陳清海之際，為警當場查獲，並扣得甲
      ○○等人所有，如附表二編號三所示漁用柴油82,800公升
      、加油機1 個（與附表一編號一之物同一）、加油槍1 個
      （與附表一編號一之物同一）與儲油槽3 個（其一與附表
      一編號一之物同一）、馬達2 個、加油錶1 個、帳單4 張
      ；除帳單外均委託經莊建基、胡阿輝通知前來，自稱是劉
      滿雄之雇主即六十五號碼頭加油站之郭清石立據掌管。
  ４、郭清石於受託掌管期間之某時，甲○○等人繼續向年籍不
      詳之男子，以每公升7 元至8 元不等之價格購入不詳數量
      之漁用柴油，混入原由郭清石掌管之82,800公升漁用柴油
      中，並利用上開經扣押之加油設備繼續營業，隱匿警方交
      付郭清石掌管之上開扣押柴油，以每公升8 元5 角至9 元
      不等之價格銷售漁用柴油。嗣於88年8 月10日11時50分許
      ，輪由劉滿雄石駐站銷售漁用柴油予駕駛車牌號碼為ＫＡ
      ─837 號貨櫃曳引車司機譚高雄之際，為警當場查獲，並
      扣得甲○○等人所有，如附表二編號四所示漁用柴油
      30,000 公 升、加油機1 個（與附表一編號一之物同一）
      、儲油槽1 個（與附表一編號一之物同一）、帳單6 張，
      除帳單外均委託經莊建基、胡阿輝通知前來，自稱是劉滿
      雄之雇主及六十五號碼頭加油站負責人之郭清石立據掌管
      。
  ５、郭清石於受託掌管期間之某時，甲○○等人繼續向年籍不
      詳之男子，以每公升7 元至8 元不等之價格購入不詳數量
      之漁用柴油，混入原由郭清石掌管之30,000公升漁用柴油
      中，並利用上開經扣押之加油設備繼續營業，隱匿警方交
      付郭清石掌管之上開扣押柴油，以每公升8 元5 角至9 元
      不等之價格銷售漁用柴油。嗣於88年8 月22日10時10分許
      ，歐虹新依胡阿輝指示駕駛ＸＪ─282 號大貨車，裝載漁
      用柴油前往高雄市○○區○○街116 巷2 號，欲銷售漁用
      柴油與他人時，為警當場查獲，並扣得甲○○等人所有，
      如附表二編號五所示漁用柴油12,000公升、前揭大貨車1
      台，均委託經胡阿輝通知前來，自稱是歐虹新雇主之郭清
      石立據保管。
  ６、郭清石於受託掌管期間之某時，甲○○等人繼續向年籍不
      詳之男子，以每公升7 元至8 元不等之價格購入不詳數量
      之漁用柴油，混入原由郭清石掌管之12,000公升漁用柴油
      中，並利用上開經扣押之加油設備繼續營業，隱匿警方交
      付郭清石掌管之上開扣押柴油，以每公升8 元5 角至9 元
      不等之價格銷售漁用柴油。嗣於88年8 月30日11時20分許
      ，輪由曾南淵駐站銷售漁用柴油予駕駛車牌號碼為ＫＶ─
      212 號貨櫃曳引車司機黃俊庸之際，為警當場查獲，並扣
      得甲○○等人所有，如附表二編號六所示漁用柴油56,000
      公升、加油機1 個（與附表一編號一之物同一）、加油槍
      1 個（與附表一編號一之物同一）、儲油槽3 個（其一與
      附表一編號一之物同一，餘二與附表二編號三之物同一）
      ，均委託經莊建基、胡阿輝通知前來，自稱是曾南淵雇主
      即六十五號碼頭加油站負責人之郭清石立據掌管。
  ７、郭清石於受託掌管期間之某時，甲○○等人繼續向年籍不
      詳之男子，以每公升7 元至8 元不等之價格購入不詳數量
      之漁用柴油，混入原由郭清石掌管之56,000公升漁用柴油
      中，並利用上開經扣押之加油設備繼續營業，隱匿警方交
      付郭清石掌管之上開扣押柴油，以每公升8 元5 角至9 元
      不等之價格銷售漁用柴油。嗣於88年9 月3 日15時25分許
      ，輪由劉滿雄駐站銷售漁用柴油予司機劉天錫之際，為警
      當場查獲，並扣得甲○○等人所有，如附表二編號七所示
      漁用柴油4930公升、加油機1 個（與附表一編號一之物同
      一）、加油槍、儲油槽各1 個（與附表一編號一之物同一
      ）、馬達與加油錶各1 個（與附表二編號三之物同一）、
      帳單2 紙，除帳單外均委託劉滿雄立據掌管。
  ８、郭清石於受託掌管期間之某時，甲○○等人繼續向年籍不
      詳之男子，以每公升7 元5 角之價格購入不詳數量之漁用
      柴油，混入原由郭清石掌管之4,930 公升漁用柴油中，並
      利用上開經扣押之加油設備繼續營業，隱匿警方交付郭清
      石掌管之上開扣押柴油，以每公升8 元8 角之價格銷售漁
      用柴油。嗣於88年9 月9 日下午8 時許，輪由宋仲秋駐站
      銷售漁用柴油予司機蔡慶財之際，為警當場查獲，並扣得
      甲○○等人所有，如附表二編號八所示漁用柴油36,700公
      升、加油機1 個（與附表一編號一之物同一）、加油槍、
      儲油槽各1 個（其一與附表一編號一之物同一）、馬達1
      個（與附表二編號三之物同一）、帳冊1 本，除帳冊外均
      委託經莊建基、胡阿輝通知前來，自稱是宋仲秋雇主即六
      十五號碼頭加油站負責人之郭清石立據掌管。
  ９、郭清石於受託掌管期間之某時，甲○○等人繼續向年籍不
      詳之男子，以每公升7 元至8 元不等之價格購入不詳數量
      之漁用柴油，混入原由郭清石掌管之36,700公升漁用柴油
      中，並利用上開經扣押之加油設備繼續營業，隱匿警方交
      付郭清石掌管之上開扣押柴油，以每公升8 元5 角至9 元
      不等之價格銷售漁用柴油。嗣於88年9 月14日下午4 時50
      分許，輪由曾南淵駐站銷售漁用柴油予駕駛車牌號碼ＸＴ
      ─109 司機林朝明之際，為警當場查獲，並扣得甲○○等
      人所有，如附表二編號九所示漁用柴油6,400 公升、加油
      機1 個（與附表一編號一之物同一）、加油槍、儲油槽各
      1 個（與附表一編號一之物同一），均委託經莊建基、胡
      阿輝通知前來，自稱是曾南淵雇主即六十五號碼頭加油站
      負責人之郭清石立據掌管。
  10、郭清石於受託掌管期間之某時，甲○○等人繼續向年籍不
      詳之男子，以每公升8 元價格購入不詳數量之漁用柴油，
      混入原由郭清石掌管之6,400 公升漁用柴油中，並利用上
      開經扣押之加油設備繼續營業，隱匿警方交付郭清石掌管
      之上開扣押柴油，以每公升8 元8 角價格銷售漁用柴油。
      嗣於88年10月13日下午7 時30分許，輪由宋仲秋、劉滿雄
      駐站銷售漁用柴油予駕駛車牌號碼ＫＥ─847 曳引車司機
      陳貴權之際，為警當場查獲，並扣得甲○○等人所有，如
      附表二編號十所示漁用柴油393 公升、柴油桶5 個、售油
      所得900 元、售油帳單48紙；漁用柴油393 公升、柴油桶
      5 個均委託劉滿雄立據掌管。
二、案經臺灣高雄地方法院檢察署檢察官自動檢舉偵查起訴。
    理  由
壹、證據能力部分：
  (一)按被告以外之人（包括證人、鑑定人、告訴人、被害人及共
    同被告等）於審判外之陳述雖不符刑事訴訟法第159 條之1
    至之4等4條之規定，而經當事人於審判程序同意作為證據，
    法院審酌該言詞陳述或書面陳述作成時之情況，認為適當者
    ，亦得為證據；當事人、代理人或辯護人於法院調查證據時
    ，知有刑事訴訟法第159條第1項不得為證據之情形，而未於
    言詞辯論終結前聲明異議者，視為有前項之同意，同法第15
    9 條之5 定有明文。立法意旨在於傳聞證據未經當事人之反
    對詰問予以核實，原則上先予排除。惟若當事人已放棄反對
    詰問權，於審判程序中表明同意該等傳聞證據可作為證據；
    或於言詞辯論終結前未聲明異議，基於尊重當事人對傳聞證
    據之處分權，及證據資料愈豐富，愈有助於真實發見之理念
    ，且強化言詞辯論主義，使訴訟程序得以順暢進行，上開傳
    聞證據亦均具有證據能力。本件證人即司機張特生、劉勝乾
    、陸永晉、陳朝陽、王世雄、蕭竣生、業祥金、陳海青、譚
    高雄、黃俊庸、劉天錫、蔡慶財、林朝明、陳貴權於警詢中
    所為陳述，其性質雖屬傳聞證據，且等人未再於法院審理中
    為陳述，查無符合同法第159 條之1 至之4 等4 條規定之情
    形，惟其等所為之上開警詢筆錄內容，業經當事人於本院審
    判程序同意作為證據，依上開規定，本院審酌上開筆錄作成
    時，較無人情施壓或干擾，亦無不當取供之情形，認為以之
    作為本案之證據亦屬適當，是其等人於警詢中之供述自具有
    證據能力。
  (二)按司法警察（官）依法亦具有調查犯罪嫌疑人犯罪情形及蒐
    集證據等職權，若其等所作之筆錄毫無例外的全無證據能力
    ，當非所宜。再者，如上開陳述，係在可信之特別情況下所
    為，且為證明犯罪事實所必要，而於審判程序中發生事實上
    無法直接審理之原因時，若仍不承認該陳述之證據適格，即
    有未洽，為補救實務上採納傳聞法則可能發生之蒐證困難問
    題，自以使上開陳述取得證據能力，始符實體真實發見之訴
    訟目的。本件證人即共犯劉滿雄於91年8 月7 日警訊時供稱
    ：該加油站幕後三個老闆是甲○○、劉國上、魏安銘，其係
    由甲○○介紹進入地下油行工作，交由莊建基僱用的，現場
    也是莊建基負責等語（見91年度他字第3952號偵查卷第5 頁
    ）；惟劉滿雄嗣因生病中風無法言語一節，業經其妻劉楊富
    美於偵查中結證，並經檢察官訊問劉滿雄確實中風無法回答
    屬實（見92年度偵字第7310號卷第26至29頁），而證人劉滿
    雄上開警訊陳述，係在較無人情施壓或干擾，亦無不當取供
    之情形下所為，客觀上有可信之特別情況，且為證明犯罪事
    實所必要，依上開說明，其於警詢中之證述，自具有證據能
    力。
  (三)按被告以外之人於偵查中向檢察官所為陳述，除顯有不可信
    之情況者外，得為證據，同法第159 條之1 第2 項定有明文
    。偵查中對被告以外之人（包括證人、鑑定人、告訴人、被
    害人及共同被告等）所為之偵查筆錄，或被告以外之人向檢
    察官所提之書面陳述，性質上均屬傳聞證據。惟現階段刑事
    訴訟法規定檢察官代表國家偵查犯罪、實施公訴，依法其有
    訊問被告、證人及鑑定人之權，證人、鑑定人且須具結，而
    實務運作時，檢察官偵查中向被告以外之人所取得之陳述，
    原則上均能遵守法律規定，不致違法取供，其可信度極高，
    職是，被告以外之人前於偵查中已具結而為證述，除反對該
    項供述得具有證據能力之一方，已釋明「顯有不可信之情況
    」之理由外，不宜以該證人未能於審判中接受他造之反對詰
    問為由，即遽指該證人於偵查中之陳述不具證據能力。本件
    證人即共犯宋仲秋於92年10月7 日偵查時所為之陳述（見92
    年度偵字第7310號偵查卷第63至66頁），業經具結，且其未
    曾提及檢察官在偵查時有不法取供之情形，亦無證據可證明
    上開供述有顯不可信之情況，依上說明，其於偵查中之供述
    自具有證據能力。
貳、實體部分：
一、訊之上訴人即被告甲○○（下稱被告）坦承於民國 87 年 7
    月間有出資 25 萬元，與劉國上、魏安銘、莊建基等人開設
    「六十五號碼頭加油站」，推由莊建基在現場管理經營，嗣
    於 88 年 4 月間起經手管理該加油站資金，並有以小姨子
    黃美瑛名義之支票購油，而莊建基將經營加油站收到的錢匯
    入其指定的帳戶來填補支出，該加油站為警查獲後其均知悉
    等情，雖仍矢口否認有上開犯行，辯稱：伊僅係單純投資而
    已，並非實際負責人，對於為警查獲後所扣押之物品下落均
    不知情等語。經查：
（一）按加油站無論合法或非法，其主要業務無非係購油及售油
      ，本件被告於原審及本院中均坦承確有為「六十五號碼頭
      加油站」從事購油之工作，莊建基並將加油站所得匯給被
      告，來填補支出等語（參見原審審理卷第 43 頁及第 44
      頁、本院卷第49頁），另從扣案加油行營業帳冊觀之，被
      告與其妻黃淑惠於帳冊上均有簽名，被告亦不否認上開簽
      名真實性（本院卷第49頁），另從營業帳冊上被告所簽名
      之帳目分細中記載「4 月28日修理加油機7,500元加雜支
      350 元」（參見營業帳冊第2 頁）、「5 月5 日員工薪資
      17萬元」（參見營業帳冊第3 頁）、「5 月25日罰金、雜
      支22萬元加74,926元」（參見營業帳冊第5 頁），足認加
      油站舉凡加油機之修理、員工薪資、購油，甚至加油站被
      查獲後罰金之繳納，均透過被告加以處理，被告辯稱其僅
      單純僅投資加油站而已，顯與事實有違，自難採信。
（二）證人即共犯莊建基於原審審理時結證稱：宋仲秋與劉滿雄
      均為人頭，加油站遭警查獲時他們會出來承認是老闆，加
      油站陸續被查獲均有向被告報告，被告說繼續作等語（參
      見原審審理卷第92及94頁），復於台灣高雄地方法院90年
      度訴字第3015號案件中供述：幕後實際負責人甲○○告訴
      我，若被警方查獲，就找胡阿輝，胡阿輝會介紹人來充當
      人頭，郭清石就是胡阿輝介紹來之人頭等語（參見原審90
      年度訴字第3015號91年3 月19日訊問筆錄）；另本案共犯
      劉滿雄於91年8 月7 日警訊時供稱：該加油站幕後三個老
      闆是甲○○、劉國上、魏安銘，其係由甲○○介紹進入地
      下油行工作，交由莊建基僱用的，現場也是莊建基負責等
      語（見91年度他字第3952號偵查卷第5 頁）；證人宋仲秋
      於92年10月7 日偵查時亦結證述：被告甲○○是大老闆，
      被查獲後，被告稱沒有關係繼續做等語（參見92年度偵字
      第7310號偵查卷第64頁）；同案共犯胡阿輝於另案審理時
      供述：我只是介紹郭清石等人到加油站工作，甲○○會給
      我佣金等語（參見台灣高雄地方法院90年度訴字第3015號
      91年7 月9 日審判筆錄）；又共犯郭清石於該案亦供稱：
      我以前是船員，胡阿輝是開設船員介紹所的，88年間我請
      胡阿輝幫我介紹船員的工作，胡阿輝跟我說我年紀太大已
      不適合再擔任船員，並要介紹我當非法加油站之人頭負責
      人，我同意了，之後每月向胡阿輝領3 萬元，主要負責的
      工作是每當非法銷售漁用柴油之事被查獲時，胡阿輝會打
      電話要求我前往處理，由我向警方偽稱是加油站之負責人
      ，並在警方要求之文件上簽名等語（參見台灣高雄地方法
      院90年度訴字第3015號91年7 月9 日審判筆錄及該案89年
      度偵字第10943 號卷第4 頁）；共犯歐虹新則供稱：我以
      每月35,000元之代價受顧於胡阿輝，每天負責駕駛胡阿輝
      提供之大貨車前往胡阿輝指定碼頭找尋指定之漁船抽取漁
      用柴油載往加油站銷售等語（參見台灣高雄地方法院90年
      度訴字第3015號案件中89年度偵字第10943 號卷第4 頁）
      ；共犯曾南淵亦稱：我與歐虹新都住在胡阿輝公司樓上，
      我們二人都依照他的指示行動，胡阿輝要我到加油站擔任
      加油工，要歐虹新去載油，我在加油站工作時，如果油不
      夠了，我會告訴莊建基，莊建基會聯絡胡阿輝，胡阿輝會
      找歐虹新載油來補充等語（見台灣高雄地方法院90年度訴
      字第3015號案中88年度他字第1033號偵查卷第6 頁、第26
      頁）；證人劉國上於原審結證稱：六十五號碼頭加油站是
      甲○○、魏安銘與我各出資25萬元，交由莊建基負責現場
      等語。綜合上開證人及共犯所述，再佐之上開營業帳冊上
      被告所經手之員工薪資達17萬元等情觀之，本件六十五號
      碼頭加油站係被告甲○○、劉國上、魏安銘等人出資經營
      ，且渠等確有僱佣共犯莊建基、劉滿雄、宋仲秋、胡阿輝
      、郭清石、楊金來、歐虹新、曾南淵等人分別從事該加油
      站現場或擔任查獲時充當負責人之工作無訛。又共同被告
      莊建基係受雇參與加油站現場經營，已如前述，是其遭證
      人宋仲秋、曾南淵、劉滿雄等人指認莊建基亦係加油站實
      際負責人云云，當可理解，惟不影響被告甲○○及未起訴
      之劉國上、魏安銘係該加油站幕後老闆之事實。本件加油
      站經營者架構已明，被告聲請傳訊證人魏安銘已無必要，
      附此說明。
（三）此外，對於隱匿公務員職務上委託第三人掌管物品之犯行
      ，業據證人莊建基於偵查及原審中供證在卷，核與共犯宋
      仲秋、劉滿雄、曾南淵、歐虹新及證人即司機劉勝乾、陳
      朝陽、王世雄、蕭竣生、陳海青、譚高雄、黃俊庸、劉天
      錫、蔡慶財、林朝明、陳貴權證述情節相符，並有查扣漁
      用柴油393 公升、加油機1 個、加油槍1 個、加油錶1個
      、馬達1 個、儲油槽3 個、柴油桶5 個、日報表5 紙、帳
      單128 紙、帳冊1 本、售油所得9 百元扣案，及現場照片
      14張、扣押物品清單3 紙及保管條多紙附卷可資佐證，而
      先後15次扣案之疑似柴油物品，經抽樣送請中國石油公司
      鑑定，該油樣經化驗結果，確符合能源管理法所稱「石油
      及其產品」，並與經濟部經（85）能字第85461124號公告
      能源產品認定基準之「柴油」規範相符，此有經濟部取締
      違法經營油品會報執行小組高雄執行分組88年1 月22日高
      處（88）業執字第88010555號函、88年3 月22日高處（88
      ）業執字第88030531號函、88年6 月16日高處（88）業執
      字第88060410號函、88年7 月高處（88）業執字第880703
      72號函、88年10月19日、21日高處（八八）業執字第8810
      0540、88100577、88100582、88100585號函、88年12月6
      日、16日、20、24日高處（八八）業執字第88120166、88
      120429、88120430、88120538、88120546號函附於90年度
      訴字第3015號卷宗內可資佐證。辯護人於原審雖另辯稱先
      後遭查扣之柴油數量並未減少等語，然該「六十五號碼頭
      加油站」被查獲後仍繼續營業，並且有購買新油混入，乃
      被告所不爭執之事實，被告於查扣油品後既有仍繼續銷售
      事實，勢必造成原查扣之柴油數量減少，並且新購柴油混
      入其受託保管之柴油加以銷售，致該委託其保管之柴油，
      受混合而無從析離，顯見其有隱匿柴油之行為，辯護人上
      開所辯容有誤會，並不足採。
（四）綜上，本件事證明確，被告隱匿公務員職務上委託第三人
      掌管物品之犯行堪以認定，應依法論科。
二、核被告所為，係犯刑法第138 條之隱匿公務員職務上委託第
    三人掌管物品罪。被告、劉國上、魏安銘等人與莊建基、宋
    仲秋、劉滿雄間就犯罪事實欄一之（一）、（二）、（三）
    部分；與胡阿輝、郭清石、曾南淵、歐虹新、楊金來間就犯
    罪事實欄一之（四）部分，分別有犯意聯絡、行為分擔，均
    為共同正犯。被告先後多次犯行，時間緊接，所犯罪名相同
    ，顯係基於概括犯意為之，為連續犯，應論以一罪並加重其
    刑。
三、原審據以論處被告罪刑，固非無見；惟查：(一)本件六十五號
    碼頭加油站係由被告及劉國上、魏安銘出資經營，已如前述
    ，原判決認定僅由被告一人出資經營，容有未合。(二)原判決
    認定扣案之900 元，係被告等人所有，且係因本件犯罪所得
    之財物，爰依刑法第38條第1 項第3 款規定併予宣告沒收，
    惟原判決主文漏未諭知沒收，亦有未合。被告上訴意旨否認
    犯罪，指摘原判決不當，為無理由；惟原判決既有上開可議
    ，自應由本院將原判決撤銷改判。審酌被告共同隱匿公務員
    職務上委託第三人掌管之漁用柴油，先後犯行達15次，累積
    隱匿柴油數量達30餘萬公升，又以加油設備營業，且其具有
    公務員之身分，更顯其藐視法令之心，參以被告犯後態度，
    並且參與本案之情節非輕等一切情狀，爰量處如主文第2 項
    所示之刑。扣案之加油機1 個、加油槍1 個、加油錶1 個、
    馬達2 個、儲油槽3 個、柴油桶5 個、帳單128 紙、帳冊1
    本、日報表5 紙係被告甲○○等人所有，供犯罪所用之物；
    而900 元，係被告甲○○等人所有，犯罪所得之物；依共同
    正犯連帶沒收之理論，均分別依刑法第38條第1 項第2 、3
    款規定諭知沒收。至於被告前15次被查獲時，所扣得之柴油
    業經被告等銷售殆盡，僅屬嗣後對被告追償之問題，尚難對
    該15次扣得之柴油諭知沒收，併予敘明。
四、按柴油係能源管理法第 2 條第 1 款所稱之石油及其產品之
    能源，但被告於行為後，石油管理法於 90 年 10 月 11 日
    公布施行，依該法第40條第1 項第2 款、第2 項之規定「有
    下列情形之一者，處新臺幣1 百萬元以上5 百萬元以下罰鍰
    ：二、違反第17條第1 項或第2 項規定，經營汽、柴油或供
    車輛使用之液化石油氣零售業務。‧‧‧有第1 項各款情形
    之一而致生公共危險者，處2 年以上有期徒刑、拘役或科或
    併科新臺幣60萬元以上3 百萬元以下罰金。」、第55條規定
    ：「自本法施行之日起，能源管理法有關石油之規定，不再
    適用。」；惟按所謂之「致生公共危險」，係以各別案情審
    酌判斷是否存在具體危險為要件。經查本件被告雖有銷售柴
    油，但並無證據足以認定被告之經營漁用柴油銷售業務有何
    足以致生公共危險之虞，自難認與石油管理法第40條第2 項
    之規定相當，是被告雖有銷售柴油之行為，但石油管理法既
    已修正，改為行政之處罰，被告銷售柴油之行為自不再論罪
    ，先予說明。另石油管理法第40條第1 項第4 款、第3 項固
    規定：「違反第33條第1 項規定，未經申請核准而設置儲油
    併科新台幣60萬元以上3 百萬元以下罰金。」，惟被告行為
    時並無處罰明文，依刑法第1 條規定，自無從以該法論處，
    附此說明。
五、公訴意旨另認被告曾於 70 年至 88 年 11 月間，擔任內政
    部警政署高雄港務警察所巡佐一職，職司刑事與行政違法案
    件之調查取締，對於未經許可並辦理登記經營油品銷售業務
    之非法油行，具有查報、取締、查緝等業務及責任，係依據
    法令從事公務之人員，竟為上開犯行，認另涉犯係犯貪污治
    罪條例第6 條第1 項第4 款之對於主管或監督之事務圖利罪
    嫌云云。然按「犯罪事實應依證據認定之，無證據不得認定
    犯罪事實」；又「不能證明被告犯罪或其行為不罰者，應諭
    知無罪之判決」，刑事訴訟法第154 條第2 項、第301 條第
    1 項定有明文。又原貪污治罪條例第6 條第1 項第4 款之圖
    利罪，被告行為時原規定為：對於主管或監督之事務，直接
    或間接圖私人不法之利益者，處5 年以上有期徒刑，得併科
    3 千萬元以下罰金。上開先後所規定之圖利罪，並均規定未
    遂犯罰之（同條例第6 條第2 項）。嗣於90年11月7 日該條
    項款之規定又經修正為：對於主管或監督之事務，明知違背
    法令，直接或間接圖自己或其他私人不法利益，因而獲得利
    益者，處5 年以上有期徒刑，得併科3 千萬元以下罰金；同
    時刪除未遂犯之處罰。申言之，現行圖利罪之成立，應以行
    為人對於主管或監督之事務，明知違背法令，直接或間接圖
    自己或其他私人不法利益，並因而獲得利益為構成要件。經
    查，貪污治罪條例第6 條第1 項第4 款所謂主管事務，係指
    依法令於職務上對於該事務有主持或執行之權責者而言，另
    同條款中所謂監督之事務，係指公務員雖不直接掌管其事務
    ，但對掌管其事務者有監督之職權而言，亦有最高法院92年
    度台上字第7050號及91年度台上字第6450號判決意旨可資參
    照。被告於行為時原為內政部警政署高雄港務警察所保安警
    察隊之巡佐，依高雄港務警察所保安警察隊之勤務內容為：
    本隊為機動待命單位，平日隊部員警勤務分配如下：「一、
    巡邏：汽巡：以全港區為巡邏重點區域。機巡：以蓬萊區為
    巡邏重點區域。二、警察局門衛：本局進出人員之管制及安
    全維護。三、拘留所勤務。四、擔任特種勤務高雄港蒞臨場
    所安全維護、預備隊任務。五、保安聚眾勤務派遣。六、其
    他臨時勤務派遣：外賓或本國高級長官蒞臨本港及重要物資
    運送之開導與安全維護；港區違建拆除警戒。高雄港務局行
    政機關行政執行配合稽查勤務。支援各外勤單位突發事件之
    處理等勤務。」，此有高雄港務警察所保安警察隊勤務內容
    1 紙在卷可憑，依上開內容並無包括查緝地下油行之勤務。
    其次，雖依警察法及警察勤務條例之相關規定，警勤區警員
    有主持或執行權責之主管事務範圍，包括違警處分、協助偵
    查犯罪．．．．有關警察業務之保安、正俗、交通．．．
    ．等事項及戶口查察、可疑地、事、物之查察．．．．擔任
    社會治安調查任務等等，範圍至為廣泛，但系爭地下油行所
    在地點即高雄市前鎮區○○○○路32號旁空地，係屬高雄市
    政府警察局前鎮分局草衙派出所轄區，亦有電話紀錄1 紙在
    卷足憑，是以，該地下油行並非被告任職之高雄港務警察所
    保安隊警勤區，故公訴人並未舉證被告經營地下油行是屬於
    被告主管或監督之事務，亦無於事實欄記載被告有無利用其
    職務機會對於非主管或監督事務圖利於己，揆諸前揭說明，
    被告之行為尚與貪污治罪條例第6 條第1 項4 款之圖利罪構
    成要件有間，此外，本院亦查無其他積極證據足證被告有公
    訴人所指訴之圖利犯行，本應為無罪之諭知，但公訴人認此
    部分與前開論罪科刑部分有牽連犯之裁判上一罪關係，爰不
    另為無罪之諭知，附此敘明。
據上論結，應依刑事訴訟法第369 條第1 項前段、第364 條、第
299 條第1 項前段，刑法第11條前段、第28條、第56 條 、第
138 條、第38條第1 項第2 款、第3 款，判決如主文。
本案經檢察官乙○○到庭執行職務。
中　　華　　民　　國　　 94 　　年　　 3 　　月　　3  日
　　  　　　　　　　　　刑事第七庭審判長法　官  莊飛宗
                                        法　官  黃憲文
                                        法　官  黃三友
以上正本證明與原本無異。
如不服本判決應於收受本判決後10日內向本院提出上訴書狀，其
未敘述上訴理由者，並得於提起上訴後10日內向本院補提理由書
狀（均須按他造當事人之人數附繕本）「切勿逕送上級法院」。
中　　華　　民　　國　　 94 　　年　　 3 　　月　　3  日
                                        書記官  陳靖華
附錄本件判決論罪科刑法條：
中華民國刑法第138條
(妨害職務上掌管之文書物品罪)
毀棄、損壞或隱匿公務員職務上掌管或委託第三人掌管之文書、圖畫、物
品，或致令不堪用者，處五年以下有期徒刑。
 附表一
┌──┬─────┬───────────┬──────────┬───┐
│編號│物      品│數                  量│查 獲 時 間 及 地 點│備  註│
├──┼─────┼───────────┼──────────┼───┤
│    │漁用柴油  │16,065 升             │87年12月21日20時40分│      │
│    ├─────┼───────────┤許，在事實欄所述之加│      │
│    │加油機    │1 個                  │油站查獲，扣押物均委│      │
│ 一 ├─────┼───────────┤託宋仲秋保管。      │      │
│    │加油槍    │1 個                  │                    │      │
│    ├─────┼───────────┤                    │      │
│    │儲油槽    │1 個                  │                    │      │
├──┼─────┼───────────┼──────────┤      │
│    │漁用柴油  │10,500公升            │                    │      │
│    ├─────┼───────────┤                    │      │
│    │加油機    │1 個                  │87年2月12日17時許， │      │
│    ├─────┼───────────┤在事實欄所述之加油站│      │
│    │加油槍    │1 個                  │查獲，扣押物柴油、加│      │
│ 二 ├─────┼───────────┤油機、加油槍、儲油槽│      │
│    │儲油槽    │1 個                  │均委託劉滿雄保管。  │      │
│    ├─────┼───────────┤                    │      │
│    │帳單      │18紙                  │                    │      │
│    ├─────┼───────────┤                    │      │
│    │日報表    │1 紙                  │                    │      │
├──┼─────┼───────────┼──────────┤      │
│    │漁用柴油  │10,276公升            │88年4月3日17時20分許│      │
│    ├─────┼───────────┤，在事實欄所述之加油│      │
│    │加油機    │1 個                  │站查獲，扣押物均委託│      │
│ 三 ├─────┼───────────┤宋仲秋保管。        │      │
│    │加油槍    │1 個                  │                    │      │
│    ├─────┼───────────┤                    │      │
│    │儲油槽    │1 個                  │                    │      │
├──┼─────┼───────────┼──────────┤      │
│    │漁用柴油  │15,000公升            │88年4月19日19時許， │      │
│    ├─────┼───────────┤在事實欄所述之加油站│      │
│    │加油機    │1 個                  │查獲，扣押物柴油、加│      │
│    ├─────┼───────────┤油機、加油槍、儲油槽│      │
│    │加油槍    │1 個                  │均委託劉滿雄保管。  │      │
│ 四 ├─────┼───────────┤                    │      │
│    │儲油槽    │1 個                  │                    │      │
│    ├─────┼───────────┤                    │      │
│    │帳單      │47紙                  │                    │      │
│    ├─────┼───────────┤                    │      │
│    │日報表    │4 紙                  │                    │      │
├──┼─────┼───────────┼──────────┤      │
│    │漁用柴油  │35,000公升            │88年5 月20日10時20分│      │
│    ├─────┼───────────┤許，在事實欄所示之加│      │
│    │加油機    │1 個                  │油站查獲，扣押之柴油│      │
│    ├─────┼───────────┤、加油機、加油槍、儲│      │
│    │加油槍    │1 個                  │油槽均委託劉滿雄保管│      │
│ 五 ├─────┼───────────┤。                  │      │
│    │儲油槽    │1 個                  │                    │      │
│    ├─────┼───────────┤                    │      │
│    │帳單      │1 紙                  │                    │      │
├──┼─────┴───────────┴──────────┴───┤
│備註│◎共同被告等前後被查獲5 次，其用以銷售漁用柴油之加油機、加油槍、│
│    │  油槽係同一物品，被告對該加油機、加油槍、油槽等物品，並無隱匿犯│
│    │  行。                                                          │
│    │◎至於漁用柴油雖亦交予共同被告等保管，然共同被告等仍繼續向年籍不│
│    │  詳之男子購入漁用柴油加入儲油槽內予以銷售殆盡，故此5 次扣得之漁│
│    │  用柴油均屬事後追繳問題，不應予以沒收                          │
│    │  。                                                            │
└──┴────────────────────────────────┘
附表二
┌──┬─────┬───────────┬──────────┬───┐
│編號│物      品│數                  量│查 獲 時 間 及 地 點│備  註│
├──┼─────┼───────────┼──────────┼───┤
│    │漁用柴油  │15,000公升            │88年6月24日19時40分 │      │
│    ├─────┼───────────┤許，在事實欄所示之加│      │
│    │加油機    │1 個                  │油站查獲，扣得之柴油│      │
│ 一 ├─────┼───────────┤、加油機、、加油槍均│      │
│    │加油槍    │1 個                  │委託郭清石保管。    │      │
│    ├─────┼───────────┤                    │      │
│    │帳單      │2 紙                  │                    │      │
├──┼─────┼───────────┼──────────┤      │
│    │漁用柴油  │4,140公升             │88年7 月14日16時許，│      │
│    ├─────┼───────────┤在事實欄所述之加油站│      │
│    │加油機    │1 個                  │查獲，扣押物柴油、加│      │
│ 二 ├─────┼───────────┤油機、加油槍、儲油槽│      │
│    │加油槍    │1 個                  │均委託楊金來保管。  │      │
│    ├─────┼───────────┤                    │      │
│    │儲油槽    │1 個                  │                    │      │
├──┼─────┼───────────┼──────────┤      │
│    │漁用柴油  │82,800公升            │88年7 月27日12時5分 │      │
│    ├─────┼───────────┤許，在事實欄所示之加│      │
│    │加油機    │1 個                  │油站查獲，扣押物柴油│      │
│    ├─────┼───────────┤、加油機、加油槍、貨│      │
│    │加油槍    │1 個                  │櫃儲油槽、馬達、加油│      │
│    ├─────┼───────────┤錶均委託郭清石保管。│      │
│ 三 │儲油槽    │3 個                  │                    │      │
│    ├─────┼───────────┤                    │      │
│    │馬達      │2 個                  │                    │      │
│    ├─────┼───────────┤                    │      │
│    │加油錶    │1 個                  │                    │      │
│    ├─────┼───────────┤                    │      │
│    │帳單      │4 紙                  │                    │      │
├──┼─────┼───────────┼──────────┤      │
│    │漁用柴油  │3 萬公升              │88年8 月10日11時許，│      │
│    ├─────┼───────────┤在事實欄所示之加油站│      │
│    │加油機    │1 個                  │查獲，扣押物柴油、加│      │
│ 四 ├─────┼───────────┤油機、儲油槽均委託郭│      │
│    │儲油槽    │1 個                  │清石保管。          │      │
│    ├─────┼───────────┤                    │      │
│    │帳單      │6 紙                  │                    │      │
├──┼─────┼───────────┼──────────┤      │
│    │漁用柴油  │12,000公升            │88年8 月22日10時10分│      │
│    │          │                      │許，在高雄市苓雅區永│      │
│ 五 ├─────┼───────────┤興街一一六巷二號查獲│      │
│    │ＸＪ∣二八│1 台                  │，扣押物柴油、大貨車│      │
│    │二號大貨車│                      │均委託郭清石保管。  │      │
├──┼─────┼───────────┼──────────┤      │
│    │漁用柴油  │56,000公升            │88年8 月30日11時20分│      │
│    ├─────┼───────────┤許，在事實欄所示之加│      │
│    │加油機    │1 個                  │油站查獲，扣押物柴油│      │
│ 六 ├─────┼───────────┤、加油機、加油槍、儲│      │
│    │加油槍    │1 個                  │油槽均委託郭清石保管│      │
│    ├─────┼───────────┤。                  │      │
│    │儲油槽    │3 個                  │                    │      │
├──┼─────┼───────────┼──────────┤      │
│    │漁用柴油  │4,930公升             │88年9 月3 日15時25分│      │
│    ├─────┼───────────┤許，在事實攔所示之加│      │
│    │加油機    │1 個                  │油站查獲，扣押物柴油│      │
│    ├─────┼───────────┤、加油機、加油槍、儲│      │
│    │加油槍    │1 個                  │油槽、馬達、加油錶均│      │
│    ├─────┼───────────┤委託劉滿雄保管。    │      │
│ 七 │儲油槽    │1 個                  │                    │      │
│    ├─────┼───────────┤                    │      │
│    │馬達      │1 個                  │                    │      │
│    ├─────┼───────────┤                    │      │
│    │加油錶    │1 個                  │                    │      │
│    ├─────┼───────────┤                    │      │
│    │帳單      │2 紙                  │                    │      │
├──┼─────┼───────────┼──────────┤      │
│    │漁用柴油  │36,700公升            │88年9 月9 日20時許，│      │
│    ├─────┼───────────┤在事實攔所示之加油站│      │
│    │加油機    │1 個                  │查獲，扣押物柴油、加│      │
│    ├─────┼───────────┤油機、加油槍、儲油槽│      │
│    │加油槍    │1 個                  │、馬達均委託郭清石保│      │
│ 八 ├─────┼───────────┤管。                │      │
│    │儲油槽    │1 個                  │                    │      │
│    ├─────┼───────────┤                    │      │
│    │馬達      │1 個                  │                    │      │
│    ├─────┼───────────┤                    │      │
│    │帳冊      │1 本                  │                    │      │
├──┼─────┼───────────┼──────────┤      │
│    │漁用柴油  │6,400公升             │88年9月14 日16時50分│      │
│    ├─────┼───────────┤許，在事實欄所示之加│      │
│    │加油機    │1 個                  │油站查獲，扣押物柴油│      │
│ 九 ├─────┼───────────┤、加油機、加油槍、儲│      │
│    │加油槍    │1 個                  │油槽均委託郭清石保管│      │
│    ├─────┼───────────┤。                  │      │
│    │儲油槽    │1 個                  │                    │      │
├──┼─────┼───────────┼──────────┤      │
│    │漁用柴油  │393公升               │88年10月13日19時30分│      │
│    ├─────┼───────────┤許，在事實欄所示之加│      │
│    │柴油桶    │5 個                  │油站查獲，扣押物柴油│      │
│ 十 ├─────┼───────────┤、柴油桶均委託劉滿雄│      │
│    │帳單      │48紙                  │保管。              │      │
│    ├─────┼───────────┤                    │      │
│    │售油所得  │新台幣900 元          │                    │      │
├──┼─────┴───────────┴──────────┴───┤
│備註│◎共同被告等前後被查獲共計15次（含附表一  所示的5 次），其用以銷│
│    │  售漁用柴油之加油機1 個、加油槍1 個、馬達2 個、儲油槽3 個、柴油│
│    │  桶5 個係同一物品，而係由公務員委託第三人掌管之物品。          │
│    │◎至於漁用柴油雖亦交予共同被告等保管，然共同被告等仍繼續向年籍不│
│    │  詳之男子購入漁用柴油，加入儲油槽內予以銷售殆盡，屬事後追繳問題│
│    │  不應予以沒收。                                                │
│    │                                                                │
└──┴────────────────────────────────┘
